行　政　法　院　判　決　　　　　　　　　　　　　　八十七年度判字第六三九號
　　原　　　告　甲○○
　　被　　　告　財政部高雄關稅局
右當事人間因私運貨物進口事件，原告不服財政部中華民國八十六年十二月十六日台
財訴第000000000號再訴願決定，提起行政訴訟，本院判決如左︰
　　主  文
原告之訴駁回。
　　事  實
緣原告係偉利輪船員，該輪於八十五年十二月十八日自香港進口時，被告所屬人員登
船檢查，於機艙油櫃後方夾層查獲原告私運進口之天王麝香止痛膏七八○袋，遂依法
予以查扣。認原告顯有私運貨物進口之違法行為，乃依照海關緝私條例第三十六條第
一、三項規定，科處原告貨價一倍之罰鍰計新台幣（下同）七、八○○元，並沒入
案私貨。原告不服，聲明異議，未獲變更，提起訴願、再訴願，均遭決定駁回，遂提
起行政訴訟，茲摘兩造訴辯意旨於次：
原告起訴意旨略謂︰案貨物原告於香港購買時僅值港幣四六八元，有發票為證（發
票正本已於異議時檢附與高雄關稅局），再訴願決定書既稱並無同樣或類似之交易價
格，國內銷售價格及成本價格以供核價參考，自應以原告提供之實際購買價格為案
貨物之完稅價格，為此，狀請判決撤銷一再訴願決定及原處分等語。
被告答辯意旨略謂︰查案貨物原經關稅總局驗估處核估完稅價格為新台幣七、八○
○元，嗣原告於向被告聲明異議時，被告乃再檢送其提供之發票移請該處複核，經該
處查復，案貨物仍維持原核估價格。準此，案貨物原核估完稅價格並無不當。次
查關稅法第十二條規定，從價課徵關稅之進口貨物，其完稅價格以該進口貨物之交易
價格作為計算根據，又所謂「交易價格」係指進口貨物由輸出國銷售至我國之實付或
應付價格，惟經查本案系爭貨物為私運貨物，並無銷售至我國之事實，是以原告所檢
附實際買賣之發票價格，自不能作為計算完稅價格之依據。又本案並無同樣或類似貨
物之交易價格、國內銷售價格及成本價格以供核價參考，本案乃依關稅法第十二條之
六規定，按查得合理價格核估，應屬合理適法。原告起訴狀理由，核無可採。請判決
駁回其訴等語。
　　理  由
按「私運貨物進口、出口或經營私運貨物者，處貨價一倍至三倍之罰鍰。」、「前二
項私運貨物沒入之。」為海關緝私條例第三十六條第一、三項所明定。本件原告係偉
利輪船員，該輪於八十五年十二月十八日自香港進口時，原告於該輪機艙油櫃後方夾
層私運進口天王麝香止痛膏七八○袋，被登輪檢查之被告所屬關稅人員查獲之事實，
為原告所不否認，且有被告稽字○○六號扣押貨物收據，搜索筆錄及第00－00
000號緝私報告表附原處分可稽，是原告有私運貨物進口之行為，堪予認定。被
告乃據以科處原告貨價一倍之罰鍰七、八○○元，併沒入該案貨物。原告不服，循
序提起行政訴訟，訴稱：案貨物於香港購買時僅值港幣四六八元，經檢具香港京港
貿易行開具之發票為證，自應以該發票所載之價格為依據云云，查案貨物之完稅價
格，經再訴願決定機關審議結論，以關稅法第十二條規定，從價課徵關稅之進口貨物
，其完稅價格以該進口貨物之交易價格作為計算根據，所稱交易價格，係指進口貨物
由輸出國銷售至我國之實付或應付價格。惟案貨物為私運貨物並無銷售至我國之事
實。是以原告所檢附之發票所謂之實際買賣價格，自不能作為計算完稅價格之依據。
又案貨物並無同樣或類似貨物之交易價格、國內銷售價格及成本價格可供核價參考
。乃依關稅法第十二條之六規定，按查得合理價格核估，應屬合理適法。查該審議結
論既於法有據，原告復執前詞主張，所訴自不足採認。從而，被告所為之科處貨價一
倍之罰鍰七、八○○元，併沒入該案貨物，揆諸首揭法條規定，並無違誤。一再訴
願決定遞予維持，亦均無不合，原告起訴意旨，非有理由，應予駁回。
據上論結，本件原告之訴為無理由，爰依行政訴訟法第二十六條後段，判決如主文。
中    華    民    國     八十七      年      四      月      十六       日
                    行 政 法 院 第 四 庭
                                審 判 長 評  事      曾  隆  興
                                         評  事      吳      仁
                                         評  事      吳  錦  龍
                                         評  事      李  文  宗
                                         評  事      林  家  惠
右  正  本  證  明  與  原  本  無  異
                                         法院書記官  陳  盛  信
中    華    民    國     八十七      年      四      月      十六       日
